臺灣臺北地方法院交通事件裁定　　　　96年度交聲字第1048號
原處分機關　台北市交通事件裁決所
異議人即
受處分人　　甲○○
上列異議人即受處分人因違反道路交通管理處罰條例案件，對於
臺北市交通事件裁決所民國96年9 月5 日所為之處分（原處分案
號：北市裁二字第裁22—AEV905467 號、北市裁二字第裁22—AE
V905468 號），聲明異議，本院裁定如下：
    主  文
異議駁回。
    理  由
一、按汽車駕駛人，行經有燈光號誌管制之交岔路口闖紅燈者，
    處新臺幣（下同）1800元以上5400元以下罰鍰，並予記違規
    點數3 點，又汽車駕駛人，駕駛汽車有違反道路交通管理處
    罰條例之行為，經交通勤務警或依法令執行交通稽查任務人
    員制止時，不聽制止或拒絕停車接受稽查而逃逸者，除按各
    該條規定處罰外，處3000元以上6000元以下罰鍰，道路交通
    管理處罰條例第53條第1 項、第60條第1 項、第63條第1 項
    第1 款、第3 款分別定有明文。
二、異議人即受處分人甲○○於民國96年7 月17日18時10分許，
    騎乘機車（車牌號碼：9HC —783 號，下稱系爭車輛），在
    台北市○○路、青島西路口，經執勤員警乙○○舉發「闖紅
    燈」、「拒絕停車接受稽查而逃逸」等違規行為，受處分人
    於應到案日期即96年8 月17日向交通部公路總局台北區監理
    所提出申訴，該所函請舉發單位即台北市政府警察局中正第
    一分局調查結果，仍認受處分人有行經有燈光號誌管制之交
    岔路口闖紅燈、拒絕停車接受稽查而逃逸之違規行為，原處
    分機關乃依道路交通管理處罰條例第53條第1 項、第60條第
    1 項、第63條第1 項第1 款、第3 款及違反道路交通管理事
    件統一裁罰基準表之規定，於96年9 月5 日以北市裁二字第
    裁22—AEV905467 號、北市裁二字第裁22—AEV905468 號裁
    決書裁處受處分人罰鍰1800元，並記違規點數3 點、罰鍰30
    00元，並記違規點數1 點。
三、受處分人異議意旨略以：
    (一)台北市○○路20巷前向青島西路並無燈號管制，則既然並
      無燈號管制，受處分人亦確定此情，則又怎麼可能有紅燈
      左轉或是闖紅燈之違規事實。
    (二)受處分人並沒有看到執勤員警，也沒有聽到所謂「經警鳴
      笛攔停」，何來「拒絕接受稽查而逃逸」。
四、本院查：
    (一)受處分人甲○○於96年7 月17日18時10分許，騎乘系爭車
      輛，在台北市○○路、青島西路口，經執勤員警乙○○舉
      發「闖紅燈」、「拒絕停車接受稽查而逃逸」等違規之事
      實，有台北市政府警察局舉發違反道路交通管理事件通知
      單2 紙在卷可稽。
    (二)受處分人雖以前揭情詞置辯，惟受處分人確有前揭行經有
      燈光號誌管制之交岔路口闖紅燈、拒絕停車接受稽查而逃
      逸之違規行為，業據證人即舉發本件之員警乙○○於本院
      調查時，以具結擔保其供述之真實性，並在負擔偽證罪之
      處罰之心理狀態下證稱：「當天剛好是負責公園路與青島
      西路交通疏導勤務，那個時段我站在公園路與青島西路的
      交岔口的中間，當天我是穿制服且拿著指揮棒，那邊行人
      很多，當行人穿越號誌變成綠燈時我會左右看車子是否會
      從前後左右闖越，那個路口行人號誌變成綠燈時，包括公
      園路及青島西路的方面都是變成紅燈，那個路口是Ｔ字型
      路口，旁邊有二個巷子一個是公園路20巷及28巷，當我轉
      到20巷時就看到有壹台車子好像要從20巷口出來闖越行人
      穿越道，我就先鳴笛，叫他停住不要繼續走，不知是否沒
      有聽到，就騎走了，到了路中間我再一次鳴笛（吹哨子）
      他還是不理我，就往青島西路的方向走，接下來我就記他
      的車號9HC-783 ．．．」等語明確。
    (三)依受處分人於本院調查時所繪製之路線圖，受處分人騎乘
      系爭車輛自台北市○○路20巷至公園路時，沿公園路左轉
      至青島西路時，本應注意公園路上之燈號管制，不得因公
      園路20巷口與公園路交岔口並無燈號管制，即可據此逕行
      左轉至青島西路，而無視於公園路上燈號管制之存在。受
      處分人前開所辯，不足採信，其行經有燈光號誌管制之交
      岔路闖紅燈之違規行為，至為明確。
    (四)參之證人乙○○前開所證，證人乙○○當時乃身著制服，
      手持指揮棒，站在公園路與青島西路交岔路口中間值服疏
      導交通勤務，而參照受處分人所繪製之行經路線，受處分
      人騎乘系爭車輛轉往青島西路時，亦有經過公園路與青島
      西路之交岔路口，衡諸一般經驗法則，受處分人自公園路
      20巷口騎出，依其視線，理當會看到公園路南北方向之動
      態，更何況，受處分人尚有經過該交岔路口，基此，受處
      分人豈有未看到站在交岔路口中間、正在值服勤務員警即
      證人乙○○之理？受處分人辯稱：其未看到執勤員警，也
      沒有聽到所謂「經警鳴笛攔停」，何來「拒絕接受稽查而
      逃逸」云云，顯不足採憑。
    (五)基上，本件事證明確，受處分人違規事實，堪以認定，其
      前開所辯，不足採信。
五、綜上所述，受處分人確有在前開時、地駕駛系爭車輛，行經
    有燈光號誌管制之交岔路口闖紅燈、拒絕停車接受稽查而逃
    逸之違規行為，應處分機關依道路交通管理處罰條例第53條
    第1 項、第60條第1 項、第63條第1 項第1 款、第3 款及違
    反道路交通管理事件統一裁罰基準表之規定，裁處受處分人
    罰鍰受處分人罰鍰1800元，並記違規點數3 點、罰鍰3000
    元，並記違規點數1 點，核無不當。本件聲明異議為無理由
    ，應予駁回。
六、據上論斷，應依道路交通案件處理辦法第19條，裁定如主文
    。
中　　華　　民　　國　　96　　年　　9 　　月　　29　　日
                  交通法庭  法  官  蔡守訓
上正本證明與原本無異。
如不服本裁定，應於裁定送達後5日內向本院提出抗告狀。
                            書記官  張漪蕙
中　　華　　民　　國　　96　　年　　10　　月　　1 　　日
